臺灣桃園地方法院刑事判決　　　　　　　99年度訴字第1003號
公　訴　人　臺灣桃園地方法院檢察署檢察官
被　　　告　陳力誠
選任辯護人　林楊鎰律師
　　　　　　邱鎮北律師
上列被告因違反毒品危害防制條例等案件，經檢察官提起公訴（
99年度偵字第26346 號），本院判決如下：
    主  文
陳力誠持有第二級毒品純質淨重二十公克以上，處有期徒刑貳年
。扣案第二級毒品大麻壹朵（與下列扣案第二級毒品大麻肆包，
合計驗餘淨重捌佰捌拾捌點伍玖公克）沒收銷燬，扣案電子秤貳
個均沒收。其餘被訴部分無罪。
扣案第二級毒品大麻肆包（與上列第二級毒品大麻壹朵，合計驗
餘淨重捌佰捌拾捌點伍玖公克）均沒收銷燬。
    事  實
一、陳力誠明知大麻係毒品危害防制條例第2 條第2 項第2 款規
    定之第二級毒品，非經許可不得持有，於民國99年9 月初某
    日，在臺北市○○區○○路附近PUB 內，適某真實姓名年籍
    不詳綽號「DAVID 」成年男子，知陳力誠施用第二級毒品大
    麻情況，遂向陳力誠兜售，稱來自美國第二級毒品大麻「品
    質佳」可自美國寄回，旋於同年月10日，綽號「DAVID 」男
    子去電詢問陳力誠有意購買與否等語，竟陳力誠同意以新臺
    幣（下同）7 萬元金額為代價，購買第二級毒品大麻100 公
    克，並約定由陳力誠提供址設臺北市○○區○○街320 巷53
    弄29號2 樓203 室租屋處為收件地址，及提供前於不詳時間
    透過友人購買易付卡門號「0000000000」號為聯絡電話，由
    綽號「DAVID 」成年男子負責自美國將夾藏第二級毒品大麻
    之包裹寄送臺灣地區陳力誠住處，交付陳力誠收受後，陳力
    誠再行支付綽號「DAVID 」成年男子價金。謀議既定，綽號
    「DAVID 」成年男子，乃與某真實姓名年籍不詳之成年男子
    ，基於販賣及運輸第二級毒品犯意聯絡，由該某真實姓名年
    籍不詳之成年男子，在美國某處將透過不詳管道取得之第二
    級毒品大麻100 公克，包裝在貨物包裹內，依陳力誠提供之
    聯絡電話及收件地址等資料，填寫聯絡電話「0000000000」
    號，收件地址「臺北市○○區○○街320 巷53弄29號」，及
    編造收件人名稱「LARK CHEN 」，自美國利用不知情聯邦快
    遞股份有限公司人員以航空快遞貨運方式運送，於99年9 月
    21 日 抵達桃園國際機場貨運站榮儲快遞專區，私運管制進
    口物品第二級毒品入境（綽號「DAVID 」成年男子及某真實
    姓名年籍不詳之成年男子共同涉犯販賣及運輸第二級毒品及
    私運管制物品進口罪嫌應由檢察官另行偵辦），期間綽號「
    DAVID 」成年男子並持用不詳門號行動電話撥打陳力誠持用
    之前揭行動電話，告以交貨事宜，俟不知情之快遞公司人員
    依包裹載明收件地址前往，陳力誠基於持有第二級毒品犯意
    ，簽收而實際持有，並依綽號「DAVID 」成年男子指示，將
    美元2,000 元夾藏文件，以航空信件寄往美國舊金山某不詳
    地點交付價金。嗣前情於99年10月7 日晚間10時許，航空警
    察局人員因另行查獲扣得FX-0155 號班機運輸入境、申報貨
    物名稱係「T 恤、糖果、手提包、皮鞋」第二級毒品大麻4
    包（與下列扣案第二級毒品大麻1 朵合計毛重1100.67 公克
    、驗前淨重888.66公克、驗餘淨重888.59公克），為查緝是
    批毒品去向，於翌（8 ）日上午11時50分許，按址前往臺北
    市○○區○○街320 巷53弄29號2 樓203 室陳力誠承租住處
    ，喬裝快遞公司人員，經陳力誠在簽收紀錄單簽署「陳力誠
    」、「LARK CHEN 」以示具領是批貨物，將簽收紀錄單交還
    喬裝警員，未實際持有前揭第二級毒品大麻4 包，旋即為喬
    裝警員當場表明身分，以陳力誠涉犯運輸第二級毒品等犯嫌
    ，予以逮捕（陳力誠此部分涉犯運輸第二級毒品及私運管制
    物品進口犯嫌應為無罪諭知，理由如下），航空警察局承辦
    警員經陳力誠自願性同意，搜索陳力誠承租住處，當場扣得
    陳力誠所有、非供持有第二級毒品罪所用、搭配前開「0000
    000000」門號Sony-Ericsson 黑色行動電話1 支（含SIM 卡
    1 枚），及在該處客廳茶几扣得陳力誠所有尚存第二級毒品
    大麻1 朵（與上列扣案第二級毒品大麻4 包合計毛重1100.
    67公克、驗前淨重888.66公克、驗餘淨重888.59公克）、用
    以秤重後分裝藉以便利持有之電子秤2 個、與本案無關之大
    麻吸食器1 個，另在客廳沙發扣得與陳力誠所有本案無關之
    冷藏包裝袋1 包、第三級毒品愷他命1 包（毛重7.5 公克）
    及供包裝第三級毒品愷他命夾鏈袋1 包，因而查知。
二、案經內政部警政署航空警察局移送臺灣桃園地方法院檢察署
    檢察官偵查起訴。
    理  由
一、證據能力：按被告以外之人於審判外之言詞或書面陳述，除
    法律有規定者外，不得作為證據。惟被告以外之人於審判外
    之陳述，經當事人於審判程序同意作為證據，法院審酌該言
    詞陳述或書面陳述作成時之情況，認為適當者，亦得為證據
    。當事人、代理人或辯護人於法院調查證據時，知有第159
    條第1 項不得為證據之情形，而未於言詞辯論終結前聲明異
    議者，視為有前項之同意，刑事訴訟法第159 條第1 項、第
    159 條之5 第1 項、第2 項分別定有明文。查卷附據以認定
    被告犯罪事實有無之屬傳聞證據之證據能力，當事人及辯護
    人於本院審判中均同意作為證據，本院審酌各該證據查無有
    何違反法定程序取得之情形，亦無顯有不可信與不得作為證
    據等情，故認為適當，是均為有證據能力，合先敘明。
二、有罪部分
  (一)前開犯罪事實據被告坦承不諱，有證人即聯邦快遞公司臺灣
    分公司中正機場轉運中心經理章生銘於警詢證述為佐，有海
    關進口快遞貨物稅費繳納證明單在卷可稽（偵查卷第36頁）
    ，有經扣案0000000000號行動電話1 具（含SIM 卡1 枚）、
    電子秤2 個、大麻吸食器1 個、冷藏包裝袋1 包為證，扣案
    第二級毒品大麻共5 包（包含第二級毒品大麻1 朵【有罪部
    分】，另第二級毒品大麻4 包【無罪部分】，合計毛重1100
    .67 公克、驗前淨重888.66公克、驗餘淨重888.59公克），
    經送法務部調查局鑑定，結果認均含第二級毒品大麻成分之
    事實，有該局濫用藥物實驗室99年11月1 日調科壹字第0992
    3024500 號鑑定書在卷可證，另有交通部民用航空醫務中心
    毒品鑑定書可佐（偵查卷第70頁、第32頁），查獲過程並有
    派送單、進口快遞貨物簡易申報單及簽收紀錄單、航空警察
    局安全檢查隊X 光檢查儀注檢貨物報告表、臺北關稅局扣押
    貨物收據及搜索筆錄、現場扣押物品照片、海關進口快遞貨
    物稅費繳納單在卷可稽（偵查卷第33頁至第36頁、第38頁至
    第50頁）。是有前開補強證據足資擔保被告於本院審理中所
    為之任意性自白具有相當程度之真實性，而得確信被告前述
    自白之犯罪事實確屬真實，從而，依刑事訴訟法第156 條第
    1 項及同條第2 項規定，自得依被告前述自白及補強證據，
    認定被告確實於前開時、地所為持有第二級毒品犯行。綜上
    所述，被告持有第二級毒品犯行堪以認定，應依法論科。
  (三)論罪科刑法律依據
  1.查大麻係毒品危害防制條例第2 條第2 項第2 款規定之第二
    級毒品，並被告是次購買、持有第二級毒品大麻淨重100 公
    克，是核被告所為，係犯毒品危害防制條例第11條第6 項持
    有第二級毒品純質淨重二十公克以上罪。公訴意旨以被告涉
    犯運輸第二級毒品及私運管制物品罪提起公訴，起訴運輸第
    二級毒品罪效力當然兼括及於持有第二級毒品罪部分，是被
    告犯持有第二級毒品純質淨重二十公克以上罪本為檢察官起
    訴範圍，應予審判，附此敘明。
  2.爰審酌被告自綽號「David 」成年男子購入後持有第二級毒
    品大麻數量雖甚夥，然犯後自始均坦認犯行，態度尚稱良好
    ，前無犯罪，有臺灣高等法院被告前案紀錄表在卷可稽，及
    其犯行動機、目的等一切情狀，量處如主文所示之刑。
  3.沒收：(1)扣案大麻1 朵（與下列扣案第二級毒品大麻4 包合
    計驗餘淨重888.59公克），為第二級毒品，依毒品危害防制
    條例第18條第1 項前段規定，應予沒收銷燬。(2)扣案電子秤
    2 個，為被告所有、用以秤重後分裝藉以便利持有第二級毒
    品之物，被告於本院審理時供承無誤（本院卷第47頁背面）
    ，爰依刑法第38條第1 項第2 款規定，予以沒收。(3)前揭扣
    案第二級毒品大麻1 朵外包裝袋，被告於本院審理時供稱：
    扣到的該朵大麻我不知道是隨手丟還是放在夾鏈袋裡，但我
    的夾鍊袋應該是沒有這種尺寸的等語（本院卷第50頁與該頁
    背面參照），依其所述，顯然該外包裝袋非被告所有、用以
    包裝第二級毒品之物，衡情應係偵查或鑑定人員查扣毒品後
    予以封存包裝，是該物依法不得沒收。(4)另扣案被告持用搭
    配門號0000000000號Sony - Ericsson 黑色行動電話1 支（
    內含SIM 卡1 枚），雖為被告所有、用以與綽號「David 」
    成年男子聯絡購毒事宜，為被告供承在卷（本院卷第46頁背
    面至第47頁），然該行動電話既係僅供被告聯絡購毒，非供
    持有第二級毒品犯罪所用，是與本案被告犯持有第二級毒品
    罪並無直接關係性，認非供本案犯罪所用之物，依法不得沒
    收。(5)扣案大麻吸食器1 個，與本案被告犯本案持有第二級
    毒品罪無涉，仍不得沒收。(6)扣案冷藏包裝袋1 包，被告於
    本院審理時供承：「（被扣到的大麻冷藏包裝袋是準備用來
    裝購買的這一批大麻，然後放進冰箱冷藏用？）是」，「（
    但是還沒有用到就被抓了？）是」等語（本院卷第48頁），
    顯為擬包裝99年10月7 日入境第二級毒品大麻之物，是與本
    案無涉，不予沒收。(7)末扣案夾鍊袋1 包，被告於本院審理
    時供述：扣案的夾鏈袋是愷他命分裝袋，我另外有裝大麻的
    夾鍊袋，愷他命的夾鍊袋是比較小的等語（本院卷第48頁背
    面），及於警詢時供稱：警方在客廳茶几上查獲的小型分裝
    袋1 包，是愷他命的小型分裝袋等語（偵查卷第6 頁背面）
    ，依其所述，該夾鍊袋另係供包裝第三級毒品愷他命之用，
    是與本案亦無涉而不沒收，附此敘明。
  (四)單獨宣告沒收銷燬：按刑法第38條規定之沒收，為從刑之一
    種，具有刑罰及保安處分之性質，且與主刑有從屬關係，依
    主從不可分原則，應於裁判時附隨於主刑而宣告。然該條第
    2 項規定同條第1 項第1 款之違禁物，不問屬於犯人與否沒
    收之，第40條但書復規定違禁物得單獨宣告沒收，則與該犯
    罪無直接關係而於犯罪事實中未具體記載之違禁物，本應由
    檢察官另行聲請單獨沒收；惟該與被告犯罪無直接關係之違
    禁物，檢察官於起訴書內已敘明應依法沒收者，應認檢察官
    已聲請沒收，為避免司法資源之浪費，仍得於判決時併宣告
    沒收（最高法院著有91年度臺非字第67號判決意旨可資參照
    ）。準此，違禁物及專科沒收之物，經檢察官聲請沒收者，
    依法得單獨宣告沒收。查扣案其餘大麻4 包（與上列扣案第
    二級毒品大麻1 朵合計驗餘淨重888.59公克），經送法務部
    調查局鑑定結果，認確含第二級毒品大麻成分，有前開該局
    濫用藥物實驗室鑑定書在卷可證，因非本案被告犯持有第二
    級毒品罪部分而持有之第二級毒品大麻，是認與本案無關，
    然既均為違禁物，且公訴人已於起訴書內敘明應依法宣告沒
    收銷燬，依上說明，堪認檢察官已為沒收之聲請，依毒品危
    害防制條例第18條第1 項前段規定，爰予沒收銷燬宣告。末
    扣案用以包裝藏放前揭第二級毒品大麻包裝袋及紙箱，雖經
    檢察官聲請沒收，然性質上既非違禁物或專科沒收之物，尚
    不得單獨宣告沒收，附此敘明。
  (五)不另為無罪諭知：公訴意旨略以被告陳力誠與真實姓名年籍
    不詳綽號「DAVID 」之成年男子，共同基於運輸第二級毒品
    、私運管制物品進口之犯意聯絡，於99年9 月上旬某日，在
    臺北市信義區某不詳地點之PUB 內，約定先由陳力誠提供址
    設臺北市○○區○○街320 巷53弄29號做為收件地址，並以
    「0000000000」號為聯絡電話收件人，由「DAVID 」及其所
    屬之國際販毒集團成員，則自美國地區將夾藏大麻花之貨物
    包裹寄達臺灣地區，再由陳力誠收受該夾藏毒品之包裹，陳
    力誠另須支付「DAVID 」每100 公克大麻花7 萬元之代價。
    渠等謀議既定，乃先由與「DAVID 」、陳力誠有共同犯意聯
    絡之某真實姓名年籍不詳之人士，在美國地區某處，將由不
    詳管道取得之第二級毒品大麻花100 公克，分裝在其所有之
    貨物包裹內偽裝隱藏，再記載收件人為「LARK CHEN 」、聯
    絡電話為0000000000號，收件地點為「臺北市○○區○○街
    320 巷53弄29號，自美國地區，經由聯邦快遞股份有限公司
    以航空快遞貨運方式運送來臺，嗣於99年9 月21日，抵達桃
    園國際機場貨運站榮儲快遞專區內，而將管制進口之第2 級
    毒品大麻花運輸入境。嗣由不知情之快遞公司人員依包裹上
    所留之收件地址前往送貨，由陳力誠簽收後，陳力誠並依「
    DAVID 」之指示，將美金2,000 元，夾藏在文件中，以航空
    信件之方式，寄往美國舊金山某不詳地點。因認被告陳力誠
    涉犯毒品危害防制條例第4 條第2 項之運輸第二級毒品罪、
    懲治走私條例第2 條第1 項之私運管制物品進口罪等語。然
    按犯罪事實應依證據認定之，無證據不得認定犯罪事實。又
    不能證明被告犯罪者，應諭知無罪之判決，刑事訴訟法第
    154 條第2 項、第301 條第1 項分別定有明文。再按事實之
    認定，應憑證據，如未能發現相當證據，或證據不足以證明
    ，自不能以推測或擬制之方法，為裁判基礎；且認定不利於
    被告之事實須依積極證據，苟積極證據不足為不利於被告事
    實之認定時，即應為有利於被告之認定；另認定犯罪事實所
    憑之證據，雖不以直接證據為限，間接證據亦包括在內，然
    無論直接證據或間接證據，其為訴訟上之證明，須於通常一
    般之人均不致有所懷疑，而得確信其為真實之程度者，始得
    據之為有罪之認定，倘其證明尚未達到此一程度，而有合理
    之懷疑存在，無從使事實審法院得有罪之確信時，即應由法
    院為諭知被告無罪之判決（最高法院40年台上字第86號、30
    年上字第816 號、76年台上字第4986號判例足供參照）。次
    按「販賣毒品行為，其買、賣雙方為對向關係，於賣方將毒
    品交付給買方時，為販賣既遂，兩者之間為對向犯，非共同
    正犯。倘係國際間之買賣，且涉及運輸行為時，如由買方前
    往國外購得毒品後運輸入境，該運輸行為係販賣既遂後買方
    之行為，賣方並非運輸毒品罪之共同正犯；反之，若是賣方
    將毒品從國外運輸至國內，出售給買方，則該運輸行為係賣
    方於交付毒品前之行為，買方亦非運輸毒品罪之共同正犯。
    大陸地區與臺灣地區間之買賣毒品，涉及運輸行為時，其情
    形亦同。原判決係認定，在臺灣地區之上訴人向大陸地區之
    Peter 購買甲基安非他命，林高任、萬志誠則受僱，以每次
    三十萬元之代價，從大陸地區將Peter 所有之甲基安非他命
    運輸至台灣地區交給上訴人，另胡柏族為上訴人身邊之小弟
    ，為上訴人處理取貨事宜。依其記載，上訴人與Peter 之間
    為買、賣之對向關係，倘林高任、萬志誠係受上訴人之僱用
    ，為上訴人前往大陸地區收受Peter 所交付之甲基安非他命
    ，運輸回臺灣地區，則上訴人除涉及販賣第二級毒品外，關
    於運輸第二級毒品行為，並與林高任、萬志誠有共同正犯關
    係，但Peter 並非運輸第二級毒品罪之共同正犯；倘林高任
    、萬志誠係受Peter 之僱用，從大陸地區為Peter 運輸甲基
    安非他命至台灣地區，則交付毒品前之運輸行為，林高任、
    萬志誠與Peter 之間固有共同正犯關係，但上訴人於收受毒
    品之前，並非運輸第二級毒品罪之共同正犯。從而就本件情
    形而言，上訴人與Peter 之間，關於運輸第二級毒品行為，
    並無共同正犯關係。原判決認為上訴人與Peter 為運輸第二
    級毒品罪之共同正犯，自有未合。又林高任、萬志誠究係受
    僱於上訴人或Peter 而運輸毒品，原審未予調查、審認，理
    由亦毫無說明，則上訴人是否應負共同運輸第二級毒品（含
    私運管制物品進口）罪責，亦無從為法律上之判斷」，最高
    法院98年度台上字第711 號判決意旨足資參照。準此，於賣
    方出售買方而將毒品從國外運輸至國內情況，縱令賣方履約
    交付涉及國際運輸，然毒品買賣雙方既為對向關係，意思乃
    對立性之合致，非平行性之一致，當無從認買方有與對向賣
    方運輸毒品罪或私運管制物品進口罪之犯意聯絡，是以，該
    運輸舉措不過係賣方履約交付毒品前之行為，買方非可與賣
    方構成運輸毒品罪或私運管制物品進口罪之共同正犯，此參
    毒品國內買賣情況，買方對於賣方為履約而基於運輸意思，
    持之交付毒品行為，恆不與賣方構成運輸毒品罪共同正犯即
    明。公訴人認被告涉犯毒品危害防制條例第4 條第2 項之運
    輸第二級毒品罪、懲治走私條例第2 條第1 項之私運管制物
    品進口罪嫌，無非係以被告陳力誠自白等前揭證據方法資為
    憑據。然查前揭證據方法，均無非係為證明被告自綽號「
    David 」成年男子購入第二級毒品大麻，並提供聯絡電話及
    收件地址，其後由與綽號「David 」成年男子具有共同運輸
    、販賣第二級毒品犯意聯絡之某真實姓名年籍不詳之成年男
    子將被告所購買大麻寄送來臺交付被告收受之事實，核前後
    情狀既係由綽號「David 」及某真實姓名年籍不詳之成年男
    子一方，負責委由聯邦快遞股份有限公司人員以航空快遞貨
    運方式運輸入境交付，非被告負責是批第二級毒品運送及私
    運，被告亦無何等自行或委託運送業者以將購買毒品運輸入
    境之相關舉動，僅為受領毒品，並因此提供連絡方式，是所
    為純粹在受領毒品，又向綽號「David 」成年男子間購入第
    二級毒品大麻，彼此為對向犯，非可認有意思平行性一致之
    犯意聯絡，從而，自無從認被告實際參與運輸第二級毒品及
    私運管制物品進口犯行，或與綽號「David 」成年男子等人
    共同犯運輸第二級毒品及私運管制物品罪之犯意聯絡，是以
    ，被告非運輸第二級毒品及私運管制物品罪共同正犯，為可
    確定。進且卷附之個案委任書（偵查卷第37頁），雖經公訴
    人引用證明被告於99年9 月21日進口貨物之事實，然未載明
    簽署日期及進口貨物內容，據被告於本院審理時供稱：「這
    個委任書是在航警局簽的」等語（本院卷第49頁），顯係於
    查獲事後配合偵查作為簽就，不能以此證明被告事前確有親
    自委任運送業者運輸第二級毒品進口入境之事實。再查，被
    告實際收受而持有第二級毒品前，該批第二級毒品為綽號「
    David 」及某真實姓名年籍不詳之成年男子一方持有，非在
    被告實力支配之下，亦無與彼等共同持有之意，是此部分亦
    不成立持有第二級毒品罪。從而，公訴人所提證據方法證明
    事實，難認被告所為構成運輸第二級毒品罪或私運管制物品
    進口罪，及實際收受第二級毒品前構成持有第二級毒品罪。
    末查，遍查卷內證據亦不能確實證明被告購毒之初確基於轉
    售牟利之圖，或被告持有第二級毒品後，有何起意意圖營利
    販賣之確實情狀。至被告雖於警、偵訊承認：「今天9 月21
    日也是經由David 向美國購買了大麻100 公克…是我自己要
    吸食的，若有朋友來我也會招待一下」、「9 月份所買的
    100 公克大麻，還有約剩10公克，因為我除自己用外，我還
    會分朋友」等語（偵查卷第6 頁、第57頁），然查其所承施
    用及轉讓第二級毒品確切時間、地點及轉讓對象均非特定，
    遍觀卷內並無其他確實之補強證據足以佐據為實，尚不能憑
    其此部分自白認定其持有第二級毒品後，確有施用及轉讓犯
    行，附此敘明。是無其他積極證據足資證明被告確有其他違
    反毒品危害防制條例犯行，揆諸首揭規定及說明，當不能遽
    為不利於被告之認定。從而，此部分本應為無罪判決諭知，
    然觀諸公訴意旨旨趣，顯係認定被告犯本案持有第二級毒品
    罪，與實際收受前所犯持有第二級毒品罪嫌具單純一罪之關
    係、與運輸第二級毒品罪嫌具高低度吸收犯實質上一罪關係
    、與運輸第二級毒品罪嫌具想像競合犯裁判上一罪關係之私
    運管制物品進口罪嫌亦具有一罪關係，是此部分，爰不另為
    無罪之諭知，在此指明。
  (六)末查，綽號「DAVID 」及真實姓名年籍不詳成年男子共同涉
    犯販賣及運輸第二級毒品及私運管制物品進口罪嫌，未經檢
    察官提起公訴，應由職司犯罪偵查檢察機關另行偵辦，附此
    敘明。
三、無罪部分
  (一)公訴意旨略以：被告陳力誠於99年9 月下旬某日，經綽號「
    DAVID 」之人復撥打電話，詢問是否仍要購買大麻等語，綽
    號「DAVID 」之人並許以若以磅為單位，大麻價額為僅為20
    萬元，經陳力誠允諾，陳力誠及綽號「DAVID 」之人基於運
    輸第二級毒品、私運管制物品進口之犯意聯絡，由與彼等共
    同犯意聯絡之某真實姓名年籍不詳之人士，在美國地區某處
    ，將由不詳管道取得之第二級毒品大麻1,090 公克，分裝在
    其所有之貨物包裹內偽裝隱藏，再記載貨物名稱「T 恤、糖
    果、手提包、皮鞋1 箱」、收件人為「LARK CHEN 」、聯絡
    電話為0000000000號，收件地點為「臺北市○○區○○街
    320 巷53弄29號」，自美國地區經由聯邦快遞公司，以航空
    快遞貨運方式運送來臺，嗣於99年10月7日 ，抵達桃園國際
    機場貨運站榮儲快遞專區內，而將管制進口之第二級毒品大
    麻運輸入境。旋經內政部警政署航空警察局（下稱航空警察
    局）人員以X 光儀器檢測時發覺有異，進而會同臺北關稅局
    人員當場拆封後，發現其內裝載不明之植物花朵，經初步檢
    驗試劑確認其內為第二級毒品大麻後，而扣得上開夾藏大麻
    之包裹內之大麻共4 包（與第二級毒品大麻1 朵合計驗前淨
    重888.66公克，驗餘淨重888.59公克，公訴意旨認此部分共
    5 包，誤將有罪部分大麻封包1 包併計在內，為有違誤）。
    於99年10月7 日上午11時50分許，航空警察局人員為查緝毒
    品來源，遂喬裝快遞公司人員依包裹上所留之收件地址前往
    送貨時，陳力誠隨即於送貨簿冊上簽署「陳力誠」以示具領
    貨物，並將上開收貨簿冊交還喬裝之員警，航空警察局人員
    遂當場表明身分而加以逮捕，並扣得上開大麻及其包裝袋、
    包裝盒及0000000000行動電話1 支；航空警察局員警，復經
    陳力誠同意搜索其承租之臺北市○○區○○街320 巷53弄29
    號2 樓203 室住處，並扣得大麻1 朵、第3 級毒品愷他命1
    包（毛重7.5 公克）、電子磅秤2 個、大麻吸食器1 個、愷
    他命及大麻分裝袋各1 包等物，因認被告涉犯毒品危害防制
    條例第4 條第2 項之運輸第二級毒品罪、懲治走私條例第2
    條第1 項之私運管制物品進口罪等語。
  (二)公訴人認被告此部涉犯毒品危害防制條例第4 條第2 項之運
    輸第二級毒品、懲治走私條例第2 條第1 項之私運管制物品
    進口罪嫌，無非係以被告陳力誠自白，證人章生銘警詢時證
    述，本案夾藏毒品貨物「T 恤、糖果、手提包、鞋1 箱」派
    送單、進口快遞貨物簡易申報單、簽收紀錄單、航空警察局
    安全檢查隊X 光檢查儀注檢貨物報告表、臺北關稅局扣押貨
    物收據及搜索筆錄、現場蒐證照片及錄影光碟、扣案大麻及
    紙箱、法務部調查局濫用藥物實驗室99年11月1 日調科壹字
    第09923024500 號鑑定書及交通部民用航空醫務中心毒品鑑
    定書、門號0000000000號行動電話、海關進口快遞貨物稅費
    繳納證明單及個案委託書等件資為憑據。訊據被告坦認確有
    公訴意旨所指事實。
  (三)然查，公訴意旨引用證據方法，仍無非在證明被告於99年9
    月下旬某日自綽號「David 」成年男子購入第二級毒品大麻
    ，並提供聯絡電話及收件地址，其後由與綽號「David 」成
    年男子具有共同運輸、販賣第二級毒品犯意聯絡之某真實姓
    名年籍不詳之成年男子，依址將被告購買大麻寄送，於99年
    10月7 日入境之事實，基前述相同理由，非可認被告實際參
    與運輸第二級毒品及私運管制物品進口犯行，或與綽號「
    David 」成年男子等人共犯運輸第二級毒品及私運管制物品
    罪之犯意聯絡，是被告非運輸第二級毒品及私運管制物品罪
    共同正犯，為可確定。進且與綽號「David 」成年男子具有
    犯意聯絡之某真實姓名年籍不詳成年男子寄送第二級毒品大
    麻，係於99年10月7 日入境，旋遭警查獲扣案，由航空警察
    局承辦人員另喬裝快遞公司人員，前往被告臺北市○○區○
    ○街320 巷53弄29號2 樓住處，俟被告簽署「陳力誠」、「
    LARK CHEN 」以示具領，旋將之逮捕以觀，扣案第二級毒品
    大麻於查扣前，顯非被告實力支配之下，被告與「David 」
    及某真實姓名年籍不詳成年男子亦無共同持有之意，於查扣
    後，則為警力支配之下，是以，該批99年10月7 日入境之第
    二級毒品大麻，被告自始至終均未持有之，為可認定。從而
    ，公訴人提出證據方法，難認被告所為構成運輸第二級毒品
    或私運管制物品進口罪名，或持有第二級毒品罪。末查，遍
    查卷內證據亦無其他積極證據證明被告購毒之初確有轉售牟
    利之圖或其他其他違反毒品危害防制條例之確實犯行，揆諸
    首開規定及說明，尚不能遽為不利於被告之認定。此部分就
    公訴意旨整體記載為行為時地明顯可切割互殊觀之，應係認
    犯意個別而據此請求分論併罰旨趣，是依法為無罪判決之諭
    知。
據上論斷，應依刑事訴訟法第299 條第1 項前段、第301 條第1
項，毒品危害防制條例第11條第6 項、第18條第1 項前段，刑法
第11條前段、第38條第1 項第2 款、第40條第2 項但書，判決如
主文。
本案經檢察官馮美珊到庭執行職務。
中    華    民    國   100    年    2     月    15    日
                  刑事第十一庭  審判長法  官   蔡榮澤
                                      法  官   林蕙芳
                                      法  官   吳宗航
以上正本證明與原本無異。
如不服本判決應於收受判決後10日內向本院提出上訴書狀，並應
敘述具體理由。其未敘述上訴理由者，應於上訴期間屆滿後20日
內向本院補提理由書( 均須按他造當事人之人數附繕本) 「切勿
逕送上級法院」。
                                      書記官   劉乙錡
中    華    民    國   100    年    3     月    1     日
毒品危害防制條例第11條
持有第一級毒品者，處 3 年以下有期徒刑、拘役或新臺幣 5 萬
元以下罰金。
持有第二級毒品者，處 2 年以下有期徒刑、拘役或新臺幣 3 萬
元以下罰金。
持有第一級毒品純質淨重十公克以上者，處 1 年以上 7 年以下
有期徒刑，得併科新臺幣 1 百萬元以下罰金。
持有第二級毒品純質淨重二十公克以上者，處 6 月以上 5 年以
下有期徒刑，得併科新臺幣 70 萬元以下罰金。
持有第三級毒品純質淨重二十公克以上者，處 3 年以下有期徒
刑，得併科新臺幣 30 萬元以下罰金。
持有第四級毒品純質淨重二十公克以上者，處 1 年以下有期徒
刑，得併科新臺幣 10 萬元以下罰金。
持有專供製造或施用第一級、第二級毒品之器具者，處 1 年以
下有期徒刑、拘役或新臺幣 1 萬元以下罰金。
毒品危害防制條例第18條
查獲之第一、二級毒品及專供製造或施用第一、二級毒品之器具
，不問屬於犯人與否，均沒收銷燬之；查獲之第三、四級毒品及
製造或施用毒品之器具，無正當理由而擅自持有者，均沒入銷燬
之。但合於醫藥、研究或訓練之用者，得不予銷燬。
前項合於醫藥、研究或訓練用毒品或器具之管理辦法，由法務部
會同行政院衛生署定之。